# 求助陈主版，融资租赁公司长应收款信用损失的计提

提问人：王玉乔 时间：2023-10-19 14:06:31
按照新准则三阶段模型，划分为第一阶段，按照相当于未来 12 个月内预期信用损失的金额计量损失准备。请问“未来 12 个月内预期信用损失的金额”应该怎么理解。例如：某融资租赁公司有一笔 3 年长应收租赁款，共 600 万元，第一年应收回 100 万、第二年应会收回 200 万、第三年应收回 300 万。该笔款项划分为第一阶段，信用损失应该等于100 万预期损失率、还是 600 万预期损失率

回答人：chenyiwei
应该是全部金额（ 600 万元）乘以预期损失率。并不是仅以未来 12 个月内将到期的部分乘以预期损失率。